da: Manchettens størrelseskategori: Adult; Barn; Ekstra stor voksen; Spædbarn; Stor voksen; Neonatal; Lille voksen; Universal; Andet
ro-RO: Categorie mărime manșetă: Adulți; Copil; Adult extra mare; Infant; Adult mare; Neonatal; Adult mic; Universal; Altele
ko: 커프 크기 범주: 어덜트; 어린이; 특대 성인용; 유아용; 대형 성인용; 신생아; 소형 성인용; 범용; 기타
it: Categoria di dimensione del bracciale: Adulto; Bambini; Adulto extra large; Neonato; Adulto grande; Neonatale; Adulto piccolo; Universale; Altro
hu: Mandzsettaméret-kategória: Felnőtt; Gyermek; Extra nagy felnőtt; Csecsemő; Nagy felnőtt; Újszülött; Kis felnőtt; Általános; Egyéb
es: Categoría de tamaño del brazalete: Adulto; Niño; Adulto extra grande; Bebé; Adulto grande; Neonatal; Adulto pequeño; Universal; Otros
sk-SK: Kategória veľkosti manžety: Pre dospelých; Detský; Extra veľký dospelý; Dojča; Veľký dospelý; Novorodenecký; Malý dospelý; Univerzálny; Iné
zh-CN: 袖带尺寸类别: 成年; 儿童模式; 特大号成人; 婴儿; 大号成人; 新生儿; 小号成人; 通用; 其他
fi: Mansetin kokoluokka: Aikuinen; Lapsi; Erittäin suuri aikuinen; Imeväinen; Suuri aikuinen; Vastasyntynyt; Pieni aikuinen; Yleinen; Muu
el: Κατηγορία μεγέθους περιχειρίδας: Ενήλικη; Παιδικό; Πολύ μεγάλος ενήλικας; Βρέφος; Μεγάλος ενήλικας; Νεογνό; Μικρός ενήλικας; Καθολικής χρήσης; Άλλο
pl: Kategoria rozmiaru mankietu: Dorosły; Dziecięcy; Bardzo duży dorosły; Niemowlęcy; Duży dorosły; Noworodkowy; Mały dorosły; Uniwersalny; Inne
nb: Mansjettsstørrelseskategori: Voksen; Barn; Ekstra stor voksen; Spedbarn; Stor voksen; Neonatal; Liten voksen; Universal; Annet
sv: Manschettstorlekskategori: Vuxen; Barn; Extra stor vuxen; Spädbarn; Stor vuxen; Neonatal; Liten vuxen; Universell; Övrigt
ja: カフサイズカテゴリー: 成犬; 子供; 特大成人用; 乳児用; 大型成人用; 新生児; 小型成人用; ユニバーサル; その他
th: หมวดหมู่ขนาดผ้าพันแขน: ผู้ใหญ่; เด็ก; ผู้ใหญ่ขนาดใหญ่พิเศษ; ทารก; ผู้ใหญ่ขนาดใหญ่; ทารกแรกเกิด; ผู้ใหญ่ขนาดเล็ก; อเนกประสงค์; อื่นๆ
bg-BG: Категория размер на маншета: За възрастни; Детски; Много голям възрастен; За бебе; Голям възрастен; Неонатален; Малък възрастен; Универсален; Други
ru: Категория размера манжеты: Для взрослых; Детский; Очень большой взрослый; Младенческий; Большой взрослый; Неонатальный; Маленький взрослый; Универсальное; Другой
pt-BR: Categoria de tamanho do manguito: Adulto; Infantil; Adulto extra grande; Bebê; Adulto grande; Neonatal; Adulto pequeno; Universal; Outro
hr-HR: Kategorija veličine manžete: Odrasli psi; Dječji; Ekstra veliki odrasli; Dojenče; Veliki odrasli; Neonatalni; Mali odrasli; Univerzalno; Ostalo
nl: Manchetgroottecategorie: Volwassen; Kind; Extra grote volwassenen; Baby; Grote volwassenen; Neonataal; Kleine volwassenen; Universeel; Andere
sl-SI: Kategorija velikosti manšete: Odrasla; Otroški; Zelo veliki odrasli; Dojenček; Veliki odrasli; Neonatalni; Mali odrasli; Univerzalno; Drugo
tr: Manşet boyutu kategorisi: Yetişkin; Çocuk; Ekstra büyük yetişkin; Bebek; Büyük yetişkin; Yenidoğan; Küçük yetişkin; Her mekana uygun; Diğer
lt-LT: Manžetės dydžio kategorija: Suaugusiems; Vaikas; Ypač didelis suaugusiųjų; Kūdikių; Didelis suaugusiųjų; Naujagimis; Mažas suaugusiųjų; Universalus; Kita
zh-TW: 袖帶尺寸類別: 成人; 兒童; 特大成人; 嬰兒; 大號成人; 新生兒; 小號成人; 通用; 其他
vi: Danh mục kích cỡ băng quấn: Trưởng thành; Trẻ em; Người lớn cực lớn; Trẻ sơ sinh; Người lớn lớn; Sơ sinh; Người lớn nhỏ; Phổ quát; Khác
en: Cuff size category: Adult; Child; Extra large adult; Infant; Large adult; Neonatal; Small adult; Universal; Other
fr: Catégorie de taille du brassard: Adulte; Enfant; Adulte très grand; Nourrisson; Adulte grand; Néonatal; Adulte petit; Universel; Autre
cs: Kategorie velikosti manžety: Dospělý; Dětský; Extra velká dospělá; Kojenecká; Velká dospělá; Novorozenecký; Malá dospělá; Univerzální; Jiné
pt-PT: Categoria de tamanho do manguito: Adulto; Criança; Adulto extra grande; Bebé; Adulto grande; Neonatal; Adulto pequeno; Universal; Outro
de: Manschettengrößenkategorie: Erwachsen; Kind; Erwachsene extra groß; Säugling; Erwachsene groß; Neugeborene; Erwachsene klein; Universell; Sonstiges